臺灣臺中地方法院刑事判決　　　　　　　100年度訴字第139號
　　　　　　　　　　　　　　　　　　　100年度訴字第319號
公　訴　人　臺灣臺中地方法院檢察署檢察官
被　　　告　張秉家
指定辯護人　本院公設辯護人　蔡育萍
上列被告因違反毒品危害防制條例案件，經檢察官提起公訴(99
年度偵字第8475號、第9448號)，及追加起訴(99年度偵字第1910
0號)，本院判決如下:
    主    文
張秉家犯如附表一、附表二所示之販賣第一級毒品罪，均累犯，
各處如附表一、附表二所示之刑(含主刑及從刑)；又犯如附表三
所示之販賣第二級毒品罪，均累犯，各處如附表三所示之刑(含
主刑及從刑)。應執行有期徒刑拾柒年陸月。未扣案之行動電話
支(含門號0000000000號、0000000000號、0000000000號SIM卡
各壹枚)，均沒收，如全部或一部不能沒收時，追徵其價額。未
扣案之販賣毒品所得合計壹萬捌仟壹佰捌拾元，沒收，如全部或
一部不能沒收時，以其財產抵償之。
    犯罪事實
一、張秉家於民國94年間因偽造文書、施用毒品等案件，經本院
    各判處有期徒刑6月、10月、6月、8月確定，嗣經減刑並定
    應執行刑為有期徒刑1年1月確定，於96年7月16日縮刑期滿
    執行完畢。詎猶不知悔改，復明知海洛因、甲基安非他命分
    別係毒品危害防制條例第2條第2項第1款、第2款所列管之第
    一級毒品、第二級毒品，不得持有、販賣，竟意圖營利，各
    為下列販賣第一級毒品、販賣第二級毒品之犯行:
(一)張秉家基於意圖營利販賣第一級毒品海洛因之犯意，以其所
    有如附表一所示行動電話作為聯絡工具，(1)於附表一編號1
    、2所示時、地，販賣第一級毒品海洛因各1次予何明輝(各
    次販賣交易詳情見附表一編號1、2所載)。(2)於附表一編號
    3、4所示時、地，販賣第一級毒品海洛因各1次予林龍(各次
    販賣交易詳情見附表一編號3、4所載)。(3)於附表一編號5
    、6所示時、地，販賣第一級毒品海洛因各1次予陳孝仁(各
    次販賣交易詳情見附表一編號5、6所載)。(4)於附表一編號
    7所示時、地，販賣第一級毒品海洛因1次予姚鈞振(該次販
    賣交易詳情見附表一編號7所載)。(5)於附表一編號8所示時
    、地，販賣第一級毒品海洛因1次予連淑芳(該次販賣交易詳
    情見附表一編號8所載)。(6)於附表一編號9、10所示時、地
    ，販賣第一級毒品海洛因各1次予蔡宸詠(各次販賣交易詳情
    見附表一編號9、10所載)。(7)於附表一編號11所示時、地
    ，販賣第一級毒品海洛因1次予張慶偉(該次販賣交易詳情見
    附表一編號11所載)。
(二)張秉家基於意圖營利同時販賣第一級毒品海洛因、第二級毒
    品甲基安非他命之犯意，以其所有如附表二所示行動電話作
    為聯絡工具，於附表二所示時、地，同時販賣第一級毒品海
    洛因及第二級毒品甲基安非他命共1次予林岳慶(該次販賣交
    易詳情見附表二所載)。
(三)張秉家另基於意圖營利販賣第二級毒品甲基安非他命之犯意
    ，以其所有如附表三所示之行動電話作為聯絡工具，(1)於
    附表三編號1、2所示時、地，販賣第二級毒品甲基安非他命
    各1次予何瑞權(各次販賣交易詳情見附表三編號1、2所載)
    。(2)於附表三編號3、4所示時、地，販賣第二級毒品甲基
    安非他命各1次予賈文燕(各次販賣交易詳情見附表三編號3
    、4所載)。(3)於附表三編號5、6所示時、地，販賣第二級
    毒品甲基安非他命各1次予張志綸(各次販賣交易詳情見附表
    三編號5、6所載)。
二、案經臺中縣警察局烏日分局、內政部警政署鐵路警察局高鐵
    警務段、臺中市警察局烏日分局報告臺灣臺中地方法院檢察
    署偵查起訴及追加起訴。
    理  由
一、按被告以外之人於審判外之言詞或書面，除法律有規定者外
    ，不得作為證據；又當事人、代理人或辯護人於調查證據時
    ，知有刑事訴訟法第159條第1項不得為證據之情形，而未於
    言詞辯論終結前聲明異議者，視為已有將該等證據採為證據
    之同意，同法第159條第1項、第159條之5第2項定有明文。
    查被告張秉家及其指定辯護人對於下列本院所引用各項證據
    之證據能力，於言詞辯論終結前，均無何異議，本院審酌該
    等證據作成時之情況，並無不法取證情事，作為證據，應無
    不當，依前開說明，該等人證、書證，均有其證據能力，自
    得為證據。
二、認定犯罪事實所憑之證據及理由:
(一)被告於偵查中及本院審理時對如附表一、附表二、附表三所
    示販賣第一級毒品海洛因、販賣第二級毒品甲基安非他命之
    犯罪事實業已認罪，其自白應具有任意性，復與下列證據相
    符，足徵合於事實，應堪採信。
(二)證人何明輝、林龍、陳孝仁、姚鈞振、林岳慶、連淑芳、蔡
    宸詠、張慶偉、何瑞權、賈文燕、張志綸於警詢、偵查中之
    證述。
(三)0000000000號行動電話之通訊監察書、通訊監察譯文、通聯
    調閱查詢單及0000000000號、0000000000號行動電話之通聯
    調閱查詢單等在卷可按。
(四)綜上所述，事證明確，被告上開販賣第一、二級毒品之犯行
    ，均堪以認定。
三、論罪科刑：
(一)被告行為前，毒品危害防制條例第4條、第17條業於98年5月
    20日修正公布，針對當次公布之修正條文，未另訂施行日期
    ，至原毒品危害防制條例第36條所規定：「本條例自公布後
    6個月施行」，核其所稱「本條例」係指係92年7月9日修正
    公布之該條例，並非指98年5月20日公布之部分修正條文。
    是98年5月20日公布之毒品危害防制條例修正條文之生效日
    期，應依中央法規標準法第13條對於法規生效施行日之規範
    ，自公布日起至第3日即98年5月22日發生效力。查被告本案
    犯行均在新法施行生效後，自應逕適用新法論罪科刑，不生
    比較新舊法問題，合先敘明。
(二)查海洛因、甲基安非他命分別列為毒品危害防制條例第2條
    所管制之第1級、第2級毒品，依法均不得非法販賣及持有。
    核被告犯罪事實一、(一)【即附表一部分】所為，均係犯毒
    品危害防制條例第4條第1項之販賣第一級毒品罪。又核被告
    犯罪事實一、(二)【即附表二部分】所為，係犯同條例第4
    條第1項之販賣第一毒品罪及同法條第2項之販賣第二級毒品
    罪。另核被告犯罪事實一、(三)【即附表三部分】所為，均
    係犯同條例第4條第2項之販賣第二級毒品罪。
(三)被告於附表二所示時間、地點，同時販賣第一級毒品海洛因
    、第二級毒品甲基安非他命予證人林岳慶，係以一行為同時
    觸犯上開2罪名，為想像競合犯，應依刑法第55條規定，從
    一重之販賣第一級毒品罪處斷。
(四)被告各次持有海洛因、甲基安非他命毒品後，進而販賣海洛
    因及販賣甲基安非他命，其持有之低度行為，分別為各次販
    賣之高度行為所吸收，均不另論罪。
(五)被告所為各次販賣第一級毒品(按：附表二同時販賣第一、
    二級毒品部分，已從一重論以販賣第一級毒品罪一罪，業如
    上述)、各次販賣第二級毒品之犯行，均犯意各別，應予分
    論併罰。
(六)查被告曾於94年間因偽造文書、施用毒品等案件，經本院各
    判處有期徒刑6月、10月、6月、8月確定，嗣經減刑並定應
    執行刑為有期徒刑1年1月確定，於96年7月16日縮刑期滿執
    行完畢，有臺灣臺中地方法院檢察署刑案資料查註紀錄表及
    臺灣高等法院被告前案紀錄表各1份附卷可按，其於受有期
    徒刑執行完畢後，5年以內故意分別再犯上開有期徒刑以上
    各罪，均應依刑法第47條第1項規定加重其刑，惟因所犯販
    賣第一級毒品罪之法定本刑為死刑或無期徒刑部分及所犯販
    賣第二級毒品罪之法定本刑無期徒刑部分，依刑法第64條第
    1項、第65條第1項規定不得加重，僅分別就罰金刑、有期徒
    刑部分加重。
(七)又按毒品危害防制條例第17條第2項規定:「犯第4條至第8條
    之罪於偵查及審判中均自白者，減輕其刑。」旨在勵犯罪
    人之悛悔，同時使偵查或審判機關易於發現真實，以利毒品
    查緝，俾收防制毒品危害之效；另鑑於毒品危害防制條例第
    4條至第8條所規定犯罪之處罰內容均非輕微，願意勇於面對
    而不推諉卸責者，當深具決心與勇氣，外界對類此有心懺悔
    遷善者，當給予高度鼓勵。是以法院援引適用該條項之規定
    時，應採取較為寬鬆之標準，方能貫徹並發揮增訂該條項之
    良法美意，同時並可節省司法調查之勞費。故不論被告之自
    白，係出於自動或被動、簡單或詳細、一次或多次，並其自
    白後有無翻異，苟其於偵查及審判中均有自白，即應依法減
    輕其刑(最高法院98年度台上字第6928號判決意旨參照)。查
    被告於偵查中就附表一、附表三所示犯行，自始至終均坦認
    自白在卷，另就附表二所示犯行，其於99年4月30日偵查中
    就檢察官詢及「販賣給林岳慶等人(甲基)安非他命及海洛因
    是否均認罪?」時，亦答以「我全部認罪」之自白供述(見99
    年度偵字第8475號第62頁)，雖其旋於同日其後檢察官訊問
    時翻異而否認有販賣毒品予證人林岳慶，依前開說明，本院
    仍從寬認定被告於偵查中均曾對本案全部犯罪事實為自白之
    供述，方符上開規定立法之本旨。是被告對於附表一、附表
    二、附表三所犯販賣第一毒品罪、販賣第二毒品罪，於偵查
    及審理中均已認罪自白，均應依毒品危害防制條例第17條第
    2項規定各減輕其刑。
(八)又按刑法第59條規定之酌量減輕其刑，必須犯罪另有特殊之
    原因與環境，在客觀上足以引起一般同情，認為即使予以宣
    告法定最低度刑，猶嫌過重者，始有其適用。此所謂法定最
    低度刑，固包括法定最低本刑；惟遇有其他法定減輕之事由
    者，則應係指適用其他法定減輕事由減輕其刑後之最低度刑
    而言。倘被告別有法定減輕事由者，應先適用法定減輕事由
    減輕其刑後，猶認其犯罪之情狀顯可憫恕，即使科以該減輕
    後之最低度刑仍嫌過重者，始得適用刑法第59條規定酌量減
    輕其刑。經查:1.毒品危害防制條例第4條第1項販賣第一級
    毒品罪之法定刑為死刑或無期徒刑；處無期徒刑者，得併科
    2 千萬元以下罰金，縱依毒品危害防制條例第17條第2項規
    定各減輕其刑後，其刑度仍屬重大。衡之被告本案販賣海洛
    因毒品之交易金額非鉅額，數量當屬微量，較諸販毒集團動
    輒以公斤計算而言，尚屬零星小額，並非販賣毒品之大盤或
    中盤商，販毒情節非重大，其所犯販賣第一級毒品罪之犯罪
    情節，經依毒品危害防制條例第17條第2項規定各減輕其刑
    後，在客觀上仍足以引起一般同情，顯可憫恕，是被告所犯
    販賣第一級毒品各罪，如科以最低度刑猶嫌過重，爰均依刑
    法第59條規定各酌量減輕其刑，並先各依累犯規定就罰金刑
    部分加重後，再依毒品危害防制條例第17條第2項、刑法第5
    9條規定遞減輕其刑。2.毒品危害防制條例第4條第2項販賣
    第二級毒品罪之法定刑為無期徒刑或7年以上有期徒刑，得
    併科新臺幣1千萬元以下罰金，被告所犯販賣第二級毒品各
    罪，經依毒品危害防制條例第17條第2項之法定事由予以減
    輕後，實難認尚有情輕法重之情，本院就被告所犯販賣第二
    級毒品部分，自難再依刑法第59條規定酌減其刑，併此敘明
    。
(九)又被告雖於99年7月22日警詢中供出其毒品之來源為劉憲政
    ，並加以指認後供警追查，惟劉憲政早經證人姚鈞振於98年
    7月16日為警查獲時，即遭證人姚鈞振供出，因而為警循線
    破獲並經檢察官提起公訴在案，此有證人姚鈞振98年10月13
    日警詢筆錄(見第二分局警卷第20頁)、臺灣臺中地方法院檢
    察署檢察官99年度偵字第19357號起訴書各1份附卷可稽，本
    案並未因被告之供述而查獲毒品上手，自無適用毒品危害防
    制條例第17條第1項減刑規定之餘地。
(十)爰審酌被告有上開前科，素行不佳，明知海洛因、甲基安非
    他命等毒品均屬違禁物品，為謀個人私利，無視於政府制定
    毒品危害防制條例，杜絕毒品犯罪之禁令，分別加以販賣之
    犯罪動機、分別販賣海洛因、甲基安非他命等毒品之次數、
    犯罪所得、所生危害等一切情狀，各量處如主文所示之刑，
    並定其應執行刑，以資懲儆。
(十一)沒收部分：
  1.未扣案之行動電話3支(含門號0000000000號、0000000000號
    、0000000000號SIM卡各1枚)，均為被告所有，分別供其為
    附表一、附表二、附表三所示各罪所用之物，已據其於本院
    審理時供承在卷，均應依毒品危害防制條例第19條第1項規
    定，併於其所犯販賣各罪項下諭知宣告沒收，如全部或一部
    不能沒收時，追徵其價額。
  2.又犯毒品危害防制條例第4條之販賣第一級或第二級毒品罪
    者，依同條例19條第1項規定，其因犯罪所得之物沒收之，
    如全部或一部不能沒收時，追徵其價額或以其財產抵償之。
    所稱因犯罪所得之物，自以實際所得者為限，苟無所得或尚
    未取得者，或係以被告積欠之債務抵償購買毒品之價款，既
    未因此而得有財物，僅係取得「債務抵銷」之財產上利益，
    既未因此而得有財物，自無從為沒收及追繳或抵償之諭知(
    最高法院89年度臺上字第1244號、91年度臺上字第2419號、
    96年度臺上字第2331號、第5551號、95年度臺上字第6051號
    判決意旨參照)。查被告既已收取如附表一編號1、2、4、8
    至11、附表二、附表三所示購毒價金合計18180元，即屬被
    告因犯販賣第一、二級毒品罪所得之財物，雖均未扣案，仍
    應各依毒品危害防制條例第19條第1項前段規定，併於其所
    犯販賣第一、二級毒品各罪項下諭知宣告沒收，如全部或一
    部不能沒收時，以其財產抵償之。至附表一編號3所示部分
    ，證人林龍係以被告積欠借款債權抵銷該購毒款；附表一編
    號5、6所示部分，證人陳孝仁係以被告積欠之租金債權抵銷
    各該購毒款等情，業據被告於偵查中供明及證人林龍於偵查
    中證述屬實，是上開3筆販毒交易，被告只取得抵銷借款或
    租金債務之財產上利益，並未因此而得有財物；另附表一編
    號7所示部分，因證人姚鈞振尚未給付被告該次交易價金，
    而積欠被告3千元購毒款等情，亦據證人姚鈞振證述在卷，
    則該次販毒部分應無實際所得，自均無從為沒收及追繳或抵
    償之諭知，附此敘明。
四、適用之法律:
(一)刑事訴訟法第299條第1項前段。
(二)毒品危害防制條例第4條第1項、第2項、第17條第2項、第19
    條第1項。
(三)刑法第11條、第55條、第47條第1項、第51條第5款、第59條
    。
本案經檢察官劉玉媛到庭執行職務。
中    華    民    國  100    年     3    月    15    日
                刑事第三庭   審判長法  官  張靜琪
                                   法  官  黃麗玲
                                   法  官  丁智慧
上正本證明與原本無異。
如不服本判決應於收受判決後10日內向本院提出上訴書狀，並應
敘述具體理由；其未敘述上訴理由者，應於上訴期間屆滿後20日
內向本院補提理由書（均須按他造當事人之人數附繕本）「切勿
逕送上級法院」。
                                   書記官  王志
中    華    民    國  100    年     3    月    15    日
附錄本案論罪科刑法條全文:
毒品危害防制條例第4條第1項、第2項
製造、運輸、販賣第一級毒品者，處死刑或無期徒刑；處無期徒
刑者，得併科新臺幣2千萬元以下罰金。
製造、運輸、販賣第二級毒品者，處無期徒刑或7年以上有期徒
刑，得併科新臺幣1千萬元以下罰金。
 附表一:
┌──┬────┬────┬────┬────────┬─────────┐
│編號│交易對象│交易時間│交易地點│  交 易 方 式   │主 文 宣 告 罪 刑 │
├──┼────┼────┼────┼────────┼─────────┤
│ 1  │何明輝  │98年7月 │臺中市成│張秉家以00000000│張秉家販賣第一級毒│
│    │        │10日晚上│功路附近│01號行動電話與何│品，累犯，處有期徒│
│    │        │6、7時許│某處    │明輝使用之098100│刑柒年拾月。未扣案│
│    │        │        │        │3114號行動電話聯│之行動電話壹支(含 │
│    │        │        │        │絡後，於左列時、│門號0000000000號SI│
│    │        │        │        │地，以新臺幣(下 │M 卡1枚)，沒收，如│
│    │        │        │        │同)1000元之價格 │全部或一部不能沒收│
│    │        │        │        │，販賣第一級毒品│時，追徵其價額。未│
│    │        │        │        │海洛因1包(數量不│扣案之販賣第一級毒│
│    │        │        │        │詳)予何明輝1次，│品所得新臺幣壹仟元│
│    │        │        │        │計收取販賣第一級│，沒收，如全部或一│
│    │        │        │        │毒品所得1000元( │部不能沒收時，以其│
│    │        │        │        │未扣案)。       │財產抵償之。      │
├──┼────┼────┼────┼────────┼─────────┤
│ 2  │何明輝  │98年7月 │臺中市成│張秉家以00000000│張秉家販賣第一級毒│
│    │        │16日晚上│功路附近│01號行動電話與何│品，累犯，處有期徒│
│    │        │9時許   │某處    │明輝使用之098100│刑柒年捌月。未扣案│
│    │        │        │        │3114號行動電話聯│之行動電話壹支(含 │
│    │        │        │        │絡後，於左列時、│門號0000000000號SI│
│    │        │        │        │地，以500元之價 │M卡1枚)，沒收，如 │
│    │        │        │        │格，販賣第一級毒│全部或一部不能沒收│
│    │        │        │        │品海洛因1包(數量│時，追徵其價額。未│
│    │        │        │        │不詳）予何明輝1 │扣案之販賣第一級毒│
│    │        │        │        │次，計收取販賣第│品所得新臺幣伍佰元│
│    │        │        │        │一級毒品所得500 │，沒收，如全部或一│
│    │        │        │        │元（未扣案）。  │部不能沒收時，以其│
│    │        │        │        │                │財產抵償之。      │
├──┼────┼────┼────┼────────┼─────────┤
│ 3  │林龍    │98年7月 │臺中市新│張秉家以00000000│張秉家販賣第一級毒│
│    │        │11日中午│民高中附│01號行動電話與林│品，累犯，處有期徒│
│    │        │11、12時│近      │龍使用之00000000│刑柒年拾月。未扣案│
│    │        │許      │        │58號行動電話聯絡│之行動電話壹支(含 │
│    │        │        │        │後，於左列時、地│門號0000000000號SI│
│    │        │        │        │，以1000元之價格│M卡1枚)，沒收，如 │
│    │        │        │        │，販賣第一級毒品│全部或一部不能沒收│
│    │        │        │        │海洛因1包(數量不│時，追徵其價額。  │
│    │        │        │        │詳)予林龍1次，林│                  │
│    │        │        │        │龍並以張秉家積欠│                  │
│    │        │        │        │之1000元借款債權│                  │
│    │        │        │        │抵銷該次購毒款( │                  │
│    │        │        │        │按:該次交易被告 │                  │
│    │        │        │        │只取得抵銷借款債│                  │
│    │        │        │        │務之財產上利益，│                  │
│    │        │        │        │並無所得財物)。 │                  │
├──┼────┼────┼────┼────────┼─────────┤
│ 4  │林龍    │98年7月 │臺中市中│張秉家以00000000│張秉家販賣第一級毒│
│    │        │12日晚上│國醫藥學│01號行動電話與林│品，累犯，處有期徒│
│    │        │7時許   │院附近某│龍使用之00000000│刑柒年拾月。未扣案│
│    │        │        │處      │58號行動電話聯絡│之行動電話壹支(含 │
│    │        │        │        │後，於左列時、地│門號0000000000號SI│
│    │        │        │        │，以1000元之價格│M卡1枚)，沒收，如 │
│    │        │        │        │，販賣第一級毒品│全部或一部不能沒收│
│    │        │        │        │海洛因1包(數量不│時，追徵其價額。未│
│    │        │        │        │詳)予林龍1次，計│扣案之販賣第一級毒│
│    │        │        │        │收取販賣第一級毒│品所得新臺幣壹仟元│
│    │        │        │        │品所得1000元(未 │，沒收，如全部或一│
│    │        │        │        │扣案)。         │部不能沒收時，以其│
│    │        │        │        │                │財產抵償之。      │
├──┼────┼────┼────┼────────┼─────────┤
│ 5  │陳孝仁  │98年7月 │臺中市大│張秉家以00000000│張秉家販賣第一級毒│
│    │        │15日晚上│里區愛新│01號行動電話與陳│品，累犯，處有期徒│
│    │        │9時許   │路100號 │孝仁使用之098661│刑柒年拾月。未扣案│
│    │        │        │前      │0084號行動電話聯│之行動電話壹支(含 │
│    │        │        │        │絡後，於左列時、│門號0000000000號SI│
│    │        │        │        │地，以1000元之價│M卡1枚)，沒收，如 │
│    │        │        │        │格，販賣第一級毒│全部或一部不能沒收│
│    │        │        │        │品海洛因1包(數量│時，追徵其價額。  │
│    │        │        │        │不詳)予陳孝仁1次│                  │
│    │        │        │        │，陳孝仁並以張秉│                  │
│    │        │        │        │家積欠之租金債權│                  │
│    │        │        │        │抵銷該次購毒款( │                  │
│    │        │        │        │按:該次交易被告 │                  │
│    │        │        │        │只取得抵銷租金債│                  │
│    │        │        │        │務之財產上利益，│                  │
│    │        │        │        │並無所得財物)。 │                  │
├──┼────┼────┼────┼────────┼─────────┤
│ 6  │陳孝仁  │98年7月 │臺中市大│張秉家以00000000│張秉家販賣第一級毒│
│    │        │16日晚上│里市愛新│01號行動電話與陳│品，累犯，處有期徒│
│    │        │7時許   │路100號 │孝仁使用之098661│刑柒年拾月。未扣案│
│    │        │        │前      │0084號行動電話聯│之行動電話壹支(含 │
│    │        │        │        │絡後，於左列時、│門號0000000000號SI│
│    │        │        │        │地，以1000元之價│M卡1枚)，沒收，如 │
│    │        │        │        │格，販賣第一級毒│全部或一部不能沒收│
│    │        │        │        │品海洛因1包(數量│時，追徵其價額。  │
│    │        │        │        │不詳)予陳孝仁1次│                  │
│    │        │        │        │，陳孝仁並以張秉│                  │
│    │        │        │        │家積欠之租金債權│                  │
│    │        │        │        │抵銷該次購毒款( │                  │
│    │        │        │        │按:該次交易被告 │                  │
│    │        │        │        │只取得抵銷租金債│                  │
│    │        │        │        │務之財產上利益，│                  │
│    │        │        │        │並無所得財物)。 │                  │
├──┼────┼────┼────┼────────┼─────────┤
│ 7  │姚鈞振  │98年7月 │臺中市北│張秉家以00000000│張秉家販賣第一級毒│
│    │        │16日晚上│一賓館  │01號行動電話與姚│品，累犯，處有期徒│
│    │        │8、9時許│        │鈞振使用之098878│刑捌年貳月。未扣案│
│    │        │        │        │4098號行動電話聯│之行動電話壹支(含 │
│    │        │        │        │絡後，於左列時、│門號0000000000號SI│
│    │        │        │        │地，以3000元之價│M卡1枚)，沒收，如 │
│    │        │        │        │格，販賣第一級毒│全部或一部不能沒收│
│    │        │        │        │品海洛因1包(數量│時，追徵其價額。  │
│    │        │        │        │不詳)予姚鈞振1次│                  │
│    │        │        │        │，惟尚積欠購毒款│                  │
│    │        │        │        │3000元(無所得)。│                  │
├──┼────┼────┼────┼────────┼─────────┤
│ 8  │連淑芳  │98年12月│臺中市東│張秉家以00000000│張秉家販賣第一級毒│
│    │        │31日下午│區○○路│17號行動電話與連│品，累犯，處有期徒│
│    │        │4時9分之│與樂業路│淑芳使用之097319│刑柒年拾月。未扣案│
│    │        │後某時  │口      │6326號行動電話聯│之行動電話壹支(含 │
│    │        │        │        │絡後，於左列時、│門號0000000000號SI│
│    │        │        │        │地，以1000元之價│M卡1枚)，沒收，如 │
│    │        │        │        │格，販賣第一級毒│全部或一部不能沒收│
│    │        │        │        │品海洛因1包(數量│時，追徵其價額。未│
│    │        │        │        │不詳)予連淑芳1次│扣案之販賣第一級毒│
│    │        │        │        │，計收取販賣第一│品所得新臺幣壹仟元│
│    │        │        │        │級毒品所得1000元│，沒收，如全部或一│
│    │        │        │        │(未扣案)。      │部不能沒收時，以其│
│    │        │        │        │                │財產抵償之。      │
├──┼────┼────┼────┼────────┼─────────┤
│ 9  │蔡宸詠  │98年12月│臺中縣太│張秉家以00000000│張秉家販賣第一級毒│
│    │        │30日晚上│平區光興│17號行動電話與蔡│品，累犯，處有期徒│
│    │        │9時10分 │路某便利│宸詠使用之098686│刑柒年拾月。未扣案│
│    │        │之後某時│商店前  │2127號行動電話聯│之行動電話壹支(含 │
│    │        │        │        │絡後，於左列時、│門號0000000000號SI│
│    │        │        │        │地，以1000元之價│M卡1枚)，沒收，如 │
│    │        │        │        │格，販賣第一級毒│全部或一部不能沒收│
│    │        │        │        │品海洛因1包(數量│時，追徵其價額。未│
│    │        │        │        │不詳)予蔡宸詠1次│扣案之販賣第一級毒│
│    │        │        │        │，計收取販賣第一│品所得新臺幣壹仟元│
│    │        │        │        │級毒品所得1000元│，沒收，如全部或一│
│    │        │        │        │(未扣案)。      │部不能沒收時，以其│
│    │        │        │        │                │財產抵償之。      │
├──┼────┼────┼────┼────────┼─────────┤
│ 10 │蔡宸詠  │99年1月 │臺中市大│張秉家以00000000│張秉家販賣第一級毒│
│    │        │31日上午│智路與建│12號行動電話與蔡│品，累犯，處有期徒│
│    │        │9時11分 │成路附近│宸詠使用之098686│刑柒年捌月。未扣案│
│    │        │許起至9 │之全聯商│2127號行動電話聯│之行動電話壹支(含 │
│    │        │時36分許│店前    │絡後，於左列時、│門號0000000000號SI│
│    │        │至      │        │地，以500元之價 │M卡1枚)，沒收，如 │
│    │        │        │        │格，販賣第一級毒│全部或一部不能沒收│
│    │        │        │        │品海洛因1包(數量│時，追徵其價額。未│
│    │        │        │        │不詳)予蔡宸詠1次│扣案之販賣第一級毒│
│    │        │        │        │，計收取販賣第一│品所得新臺幣伍佰元│
│    │        │        │        │級毒品所得500元(│，沒收，如全部或一│
│    │        │        │        │未扣案)。       │部不能沒收時，以其│
│    │        │        │        │                │財產抵償之。      │
├──┼────┼────┼────┼────────┼─────────┤
│ 11 │張慶偉  │99年2月1│臺中縣大│張秉家以00000000│張秉家販賣第一級毒│
│    │        │日晚上9 │里區中興│12號行動電話與張│品，累犯，處有期徒│
│    │        │時18分之│路2段某 │慶偉使用之04-221│刑柒年拾壹月。未扣│
│    │        │後某時  │便利商店│30476號、04-2280│案之行動電話壹支( │
│    │        │        │前      │2704號電話聯絡後│含門號0000000000號│
│    │        │        │        │，於左列時、地，│SIM卡1枚)，沒收， │
│    │        │        │        │以1200元之價格，│如全部或一部不能沒│
│    │        │        │        │販賣第一級毒品海│收時，追徵其價額。│
│    │        │        │        │洛因1包(數量不詳│未扣案之販賣第一級│
│    │        │        │        │)予張慶偉1次，計│毒品所得新臺幣壹仟│
│    │        │        │        │收取販賣第一級毒│貳佰元，沒收，如全│
│    │        │        │        │品所得1200元(未 │部或一部不能沒收時│
│    │        │        │        │扣案)。         │，以其財產抵償之。│
└──┴────┴────┴────┴────────┴─────────┘
 附表二:
┌────┬────┬────┬────────┬─────────┐
│交易對象│交易時間│交易地點│  交 易 方 式   │主 文 宣 告 罪 刑 │
├────┼────┼────┼────────┼─────────┤
│林岳慶  │98年12月│臺中市太│張秉家以00000000│張秉家販賣第一級毒│
│        │5日中午 │平區東平│17號行動電話與林│品，累犯，處有期徒│
│        │12時許  │路522號2│岳慶使用之092320│刑捌年陸月。未扣案│
│        │        │樓      │3830號行動電話聯│之行動電話壹支(含 │
│        │        │        │絡後，於左列時、│門號0000000000號SI│
│        │        │        │地，以海洛因5000│M卡1枚)，沒收，如 │
│        │        │        │元、甲基安非他命│全部或一部不能沒收│
│        │        │        │2000元之價格，同│時，追徵其價額。未│
│        │        │        │時販賣第一級毒品│扣案之販賣第一、二│
│        │        │        │海洛因、第二級毒│級毒品所得合計新臺│
│        │        │        │品甲基安非他命各│幣柒仟元，沒收，如│
│        │        │        │1包(數量均不詳) │全部或一部不能沒收│
│        │        │        │予林岳慶共1次， │時，以其財產抵償之│
│        │        │        │並收取該次販賣毒│。                │
│        │        │        │品所得合計7000元│                  │
│        │        │        │(未扣案)。      │                  │
└────┴────┴────┴────────┴─────────┘
 附表三：
┌──┬────┬────┬────┬────────┬─────────┐
│編號│交易對象│交易時間│交易地點│  交 易 方 式   │主 文 宣 告 罪 刑 │
├──┼────┼────┼────┼────────┼─────────┤
│ 1  │何瑞權  │99年2月3│臺中市北│張秉家以00000000│張秉家販賣第二級毒│
│    │        │日下午5 │屯區進化│12號行動電話與何│品，累犯，處有期徒│
│    │        │時10分之│北路61號│瑞權使用之093884│刑年捌月。未扣案│
│    │        │後某時  │        │7669號行動電話聯│之行動電話壹支(含 │
│    │        │        │        │絡後，於左列時、│門號0000000000號SI│
│    │        │        │        │地，以500元之價 │M 卡1枚)，沒收，如│
│    │        │        │        │格，販賣第二級毒│全部或一部不能沒收│
│    │        │        │        │品甲基安非他命1 │時，追徵其價額。未│
│    │        │        │        │包(數量不詳)予何│扣案之販賣第二級毒│
│    │        │        │        │瑞權1次，計收取 │品所得新臺幣伍佰元│
│    │        │        │        │販賣第二級毒品所│，沒收，如全部或一│
│    │        │        │        │得500元(未扣案) │部不能沒收時，以其│
│    │        │        │        │。              │財產抵償之。      │
├──┼────┼────┼────┼────────┼─────────┤
│ 2  │何瑞權  │99年2月 │臺中市松│張秉家以00000000│張秉家販賣第二級毒│
│    │        │10日凌晨│竹路與興│12號行動電話與何│品，累犯，處有期徒│
│    │        │2時28分 │安路口  │瑞權使用之093884│刑年柒月。未扣案│
│    │        │之後某時│        │7669號行動電話聯│之行動電話壹支(含 │
│    │        │        │        │絡後，於左列時、│門號0000000000號SI│
│    │        │        │        │地，以100元之價 │M 卡1枚)，沒收，如│
│    │        │        │        │格，販賣第二級毒│全部或一部不能沒收│
│    │        │        │        │品甲基安非他命1 │時，追徵其價額。未│
│    │        │        │        │包(數量不詳)予何│扣案之販賣第二級毒│
│    │        │        │        │瑞權1次，計收取 │品所得新臺幣壹佰元│
│    │        │        │        │販賣第二級毒品所│，沒收，如全部或一│
│    │        │        │        │得100元(未扣案) │部不能沒收時，以其│
│    │        │        │        │。              │財產抵償之。      │
├──┼────┼────┼────┼────────┼─────────┤
│ 3  │賈文燕  │99年1月 │臺中市西│張秉家以00000000│張秉家販賣第二級毒│
│    │        │28日下午│屯區青海│12號行動電話與賈│品，累犯，處有期徒│
│    │        │7時14分 │路2段268│文燕使用之097531│刑年拾月。未扣案│
│    │        │之後某時│號前    │7668號行動電話聯│之行動電話壹支(含 │
│    │        │        │        │絡後，於左列時、│門號0000000000號SI│
│    │        │        │        │地，以2000元之價│M卡1枚)，沒收，如 │
│    │        │        │        │格，販賣第二級毒│全部或一部不能沒收│
│    │        │        │        │品甲基安非他命1 │時，追徵其價額。未│
│    │        │        │        │包(數量不詳)予賈│扣案之販賣第二級毒│
│    │        │        │        │文燕1次，計收取 │品所得新臺幣貳仟元│
│    │        │        │        │販賣第二級毒品所│，沒收，如全部或一│
│    │        │        │        │得2000元(未扣案)│部不能沒收時，以其│
│    │        │        │        │。              │財產抵償之。      │
├──┼────┼────┼────┼────────┼─────────┤
│ 4  │賈文燕  │99年2月 │臺中市華│張秉家以00000000│張秉家販賣第二級毒│
│    │        │10日中午│美西街與│12號行動電話與賈│品，累犯，處有期徒│
│    │        │12時37分│忠明路口│文燕使用之091624│刑年拾月。未扣案│
│    │        │後某時  │        │6021號、00000000│之行動電話壹支(含 │
│    │        │        │        │68號行動電話聯絡│門號0000000000號SI│
│    │        │        │        │後，於左列時、地│M卡1枚)，沒收，如 │
│    │        │        │        │，以2000元之價格│全部或一部不能沒收│
│    │        │        │        │，販賣第二級毒品│時，追徵其價額。未│
│    │        │        │        │甲基安非他命1包 │扣案之販賣第二級毒│
│    │        │        │        │(數量不詳)予賈文│品所得新臺幣貳仟元│
│    │        │        │        │燕1次，計收取販 │，沒收，如全部或一│
│    │        │        │        │賣第二級毒品所得│部不能沒收時，以其│
│    │        │        │        │2000元(未扣案)。│財產抵償之。      │
│    │        │        │        │嗣賈文燕因認張秉│                  │
│    │        │        │        │家交付毒品數量不│                  │
│    │        │        │        │足，張秉家乃於同│                  │
│    │        │        │        │日下午1時22分之 │                  │
│    │        │        │        │後某時，在臺中市│                  │
│    │        │        │        │西屯區○○路上臺│                  │
│    │        │        │        │灣日報附近，補足│                  │
│    │        │        │        │毒品數量予賈文燕│                  │
│    │        │        │        │。              │                  │
├──┼────┼────┼────┼────────┼─────────┤
│5   │張志綸  │99年1月 │臺中市大│張秉家以00000000│張秉家販賣第二級毒│
│    │        │31日上午│里區東光│12號行動電話與張│品，累犯，處有期徒│
│    │        │11時55分│園路與大│志綸使用之092630│刑年柒月。未扣案│
│    │        │之後某時│智路口之│2817號行動電話及│之行動電話壹支(含 │
│    │        │        │檳榔攤前│公共電話聯絡後，│門號0000000000號SI│
│    │        │        │        │於左列時、地，以│M 卡1枚)，沒收，如│
│    │        │        │        │200元之價格，販 │全部或一部不能沒收│
│    │        │        │        │賣第二級毒品甲基│時，追徵其價額。未│
│    │        │        │        │安非他命1包(數量│扣案之販賣第二級毒│
│    │        │        │        │不詳)予張志綸1次│品所得新臺幣貳佰元│
│    │        │        │        │，計收取販賣第二│，沒收，如全部或一│
│    │        │        │        │級毒品所得200元(│部不能沒收時，以其│
│    │        │        │        │未扣案)。       │財產抵償之。      │
├──┼────┼────┼────┼────────┼─────────┤
│ 6  │張志綸  │99年2月3│臺中市忠│張秉家以00000000│張秉家販賣第二級毒│
│    │        │日下午6 │明南路與│12號行動電話與張│品，累犯，處有期徒│
│    │        │時30分  │華美西街│志綸所使用之公共│刑年柒月。未扣案│
│    │        │        │口      │電話聯絡後，於左│之行動電話壹支(含 │
│    │        │        │        │列時、地，以180 │門號0000000000號SI│
│    │        │        │        │元之價格，販賣第│M卡1枚)，沒收，如 │
│    │        │        │        │二級毒品甲基安非│全部或一部不能沒收│
│    │        │        │        │他命1包(數量不詳│時，追徵其價額。未│
│    │        │        │        │)予張志綸1次，計│扣案之販賣第二級毒│
│    │        │        │        │收取販賣第二級毒│品所得新臺幣壹佰捌│
│    │        │        │        │品所得180元(未扣│拾元，沒收，如全部│
│    │        │        │        │案)。           │或一部不能沒收時，│
│    │        │        │        │                │以其財產抵償之。  │
└──┴────┴────┴────┴────────┴─────────┘